臺灣高等法院刑事判決
108年度侵上訴字第292號
上  訴  人  
即  被  告  戴廷浪  


選任辯護人  陳河泉律師
上列上訴人因妨害性自主案件，不服臺灣桃園地方法院107年度
侵訴字第96號，中華民國108年9月12日第一審判決（起訴案號：
臺灣桃園地方檢察署107年度偵字第1373號），提起上訴，本院
判決如下：
    主  文
原判決撤銷。
丙○○犯強制性交罪，處有期徒刑肆年陸月。
    事  實
一、丙○○為代號0000000000、印尼籍成年女姓移工（下稱A女，
    真實姓名、年籍詳卷）雇主乙○○之配偶，於民國106年12月8
     日上午11時前某時許，在桃園市○○區○○路000 巷00號五金
    回收場兼住處，見A女一人獨自在洗衣間烘衣，竟色慾薰心
    ，基於強制性交之犯意，自背後以雙手環抱A女，挾成年男
    子之力氣優勢，將A女強壓在地板上，不顧A女以中文表示「
    不要」及以雙手推拒反抗，先隔著衣服撫摸A女胸部，繼而
    將手伸入A女上衣內撫摸其胸部，強吻A女左耳下側頸部，再
    伸手至A女內褲內側，撫摸A女外陰部，將手指插入A女陰道
    內抽動，並掏出其生殖器自慰，以此方式對A女強制性交1 
    次得逞。嗣因A女揚言撥打「1955專線」並將此事告知乙○○
    ，丙○○始行停手。A女則於同日下午2 時26分許，趁雇主乙○
    ○與丙○○外出時，撥打勞動部勞力發展署「1955外籍勞工24
    小時諮詢保護專線」（下稱「1955專線」）申訴，經承辦人
    員通知員警到場處理而查獲。
二、案經A女訴由桃園市政府警察局龍潭分局移送臺灣桃園地方
    檢察署檢察官偵查起訴。
    理  由
壹、證據能力
    本件認定犯罪事實所引用之證據，皆無證據證明係公務員違
    背法定程序所取得。又檢察官、被告丙○○及辯護人於本院準
    備程序、審理時均同意作為證據（本院卷第140、141、186
    至188頁），復經審酌該等證據製作時之情況，尚無顯不可
    信與不得作為證據之情形，亦無違法不當與證明力明顯過低
    之瑕疵，且與待證事實具有關聯性，認為以之作為證據應屬
    適當，依刑事訴訟法第158條之4反面解釋及第159條之5規定
    ，認均有證據能力。
貳、實體部分
一、認定犯罪事實之證據及理由：
    訊據被告矢口否認有何強制性交犯行，辯稱：A女係因缺用
    金錢，與被告合意以新臺幣（下同）2000元之對價為性交易
    ，兩人僅有擁抱調情，被告並未將手指插入A女陰道，是A女
    陰道內部並未檢出男性Y染色體，且處女膜完整，身體其他
    部位亦未受傷，當時同住一處之被告家屬亦未聽聞異常聲響
    ，且A女當場猶向撞見其情之被告岳母及事後得知之乙○○道
    歉，足見A女非遭被告強制性交，其所為證述多所矛盾，顯
    係為達更換雇主之目的，誣陷被告云云。經查：
  ㈠被告為A女雇主乙○○之配偶，於106年12月8 日上午11時前某
    時許，在桃園市○○區○○路000 巷00號五金回收場兼住處洗衣
    間內，撫摸A女胸部，親吻A女左耳下側頸部，再伸手進入A
    女內褲內側，撫摸Ａ女外陰部，並掏出生殖器自慰之事實，
    業據被告於原審及本院審理時供述在卷（原審卷第17頁反面
    、18頁、本院卷第143頁），此部分核與證人即告訴人A女於
    偵查及原審審理時證述：106年12月8日當天伊在洗衣間烘衣
    服，被告進來洗衣間摸伊胸部、下體等情節，大致相符（臺
    灣桃園地方檢察署107年度偵字第1373號偵查卷宗【下稱偵
    卷】第26至27頁反面、55至56頁、原審卷第69至81頁），此
    情首堪認定。
  ㈡被告雖否認有何強制性交犯行，經查：
  ⑴上揭犯罪事實，業據證人即告訴人A女於檢察官訊問及原審審
    理時具結證述如下：
  ①證人即告訴人A女於檢察官訊問時具結證稱：106年12月8日當
天，伊在雇主住處1 樓洗衣間烘衣服，被告突然進來，從背面雙
手環抱伊，伊反抗，但被告抓住伊的手，抓得很緊，把伊壓倒在
地上，伊趴著、背對被告，被告用身體壓住伊，開始親伊左邊的
脖子、摸伊胸部，被告先隔著衣服撫摸伊胸部，之後又將手伸進
去衣服內摸伊胸部，伊當天穿毛料長褲、褲腰有鬆緊帶，不久被
告就從伊右側腰間往前伸手進伊內褲裡，撫摸伊生殖器，被告的
手指有插入伊陰道，伊被壓著只能看左右，無法看到後面，所以
不知道被告有無露出其下體；當時伊有用中文說「不要」，也用
雙手反抗，後來伊跟被告說要打「1955」、跟他老婆講，被告就
趕快離開；伊繼續做完工作後，才到被告夫妻位在1 樓的房間內
用市內電話撥打「1955專線」，警察約於下午3 、4 點到場，當
時被告跟乙○○去接他們讀大學的小孩，伊跟阿嬤（即被告岳母）
正準備晚餐，伊還沒洗澡就被帶去驗傷，伊與被告並非性交易等
語（偵卷第26至27頁反面、55至56頁）。
  ②證人即告訴人A女於原審審理時具結證稱：當時伊在1 樓洗衣
間烘衣服，被告進來洗衣間，從後面抱著伊，開始摸伊，把伊推
到地上趴下去，壓在伊身上，一邊摸來摸去，還有親伊耳朵下面
，被告的手先隔著衣服摸伊胸部，再伸進伊衣服裡摸，那天伊穿
鬆緊帶的長褲，被告沒有脫掉伊褲子，是一隻手從伊側腰伸進去
內褲裡面，碰觸伊陰部，手指有伸進伊陰道裡震動，伊用中文說
「不要」、一直掙扎，被告聽到伊說「我要打1955，還有跟你老
婆講」才放手，伊與被告並非性交易等語（原審卷第70至74、76
頁正反面、78至80頁）。
  ③綜觀上開證詞，A女應訊時雖有或繁或簡之陳述，然就案發當
    天被告進入洗衣間，突自其背後以雙手環抱，將A女推倒趴
    在地板上，以身體壓制，無視其以中文表達「不要」、雙手
    推拒反抗，仍強吻其耳下頸部，隔著衣服撫摸其胸部，再將
    手伸入衣褲內撫摸胸部、下體，並將手指插入A女陰道內抽
    動，迨A女揚言撥打「1955專線」、向被告配偶告狀，被告
    始行停手，A女則於完成工作後，至被告夫妻房間內撥打「1
    955專線」等遭被告強制性交及求援之主要過程，各次證述
    內容前後一致，已無何矛盾或瑕疵可指。
  ⑵再按法院認定事實，並不悉以直接證據為必要，其綜合各項
    調查所得的直接、間接證據，本於合理的推論而為判斷，要
    非法所不許。另得據以佐證者，雖非直接可以推斷該被告的
    犯罪實行，但以此項證據與對向證人的指述為綜合判斷，若
    足以認定犯罪事實者，仍不得謂其非屬補強證據。是所謂補
    強證據，不問其為直接證據、間接證據，或係間接事實的本
    身即情況證據，均得為補強證據的資料。又補強證據並非以
    證明犯罪構成要件之全部事實為必要，倘得以佐證證人之指
    證非屬虛構，而能予保障其陳述之憑信性者，即已充足（最
    高法院108 年度台上字第334 號、107 年度台上字第2415號
    判決意旨參照）。本案除證人即告訴人A女前開指證外，尚
    有下列事證足為補強：
  ①A女於106年12月8日當天通報「1955專線」為警帶離被告住處
    後，旋於同日下午5 時30分許至國軍桃園總醫院婦產科採證
    ，其檢體經送驗結果，發現A女當日在經期中，其穿著之內
    褲鋪墊衛生紙、沾染血跡，鑑識人員以顯微鏡檢查發現上開
    衛生紙上（標示00000000處）有精子細胞，經分層萃取DNA 
    檢測，精子細胞層體染色體DNA甲STR 型別，與被告之體染
    色體DNA甲STR 型別相符；A女左側脖子棉棒採集之體染色體
    DNA甲STR 型別，研判為混合型別，排除A女本身DNA甲STR 
    型別後之其餘外來型別，亦與被告之型別相符；A女內褲褲
    底內側斑跡、外陰部棉棒，均檢出同一男性Y染色體DNA甲ST
    R 型別，與被告Y染色體DNA甲STR 型別相符，有106 年12月
    8 日衛部心字第1031761584號國軍桃園總醫院受理疑性侵害
    事件驗傷診斷書、內政部警政署刑事警察局107 年3 月2 日
    刑生字第1070000768號鑑定書暨採證照片附卷可資佐證（不
    公開偵卷第4 至6 頁、偵卷第36至40頁），堪認證人即告訴
    人A女所述被告曾親吻其左側頸部，伸手至內褲內側碰觸其
    陰部，並以手指插入其陰道等節屬實，否則上開部位採集之
    檢體應不至驗出與被告相符之DNA甲STR 型別，且被告於此
    同時猶自行掏出生殖器自慰，乃於手指碰觸A女陰部過程，
    在A女內褲鋪墊之衛生紙留下精子細胞，合於其情。
  ②又A女於106 年12月8 日下午2 時26分許撥打「1955專線」，
    於同日下午2 時41分許「1955專線」人員填寫派案單時，A
    女於第一時間即明確表示「他（指被告）摸我的胸部，然後
    他把手伸進去我那裡。」、「（問：小姐，請問伸進哪裡呢
    ？）伸進那裡，我的陰道這樣。」有勞動部勞力發展署107 
    年1 月30日發管字第1070001137號函暨所附「1955專線受理
    外籍勞工其他案件派案單（含錄音譯文）」在卷足稽（不公
    開偵卷第10至14頁）。參以證人乙○○於本院審理時證稱：當
    天中午伊與母親、被告、A女等人午餐完畢後，約於下午1點
    半至2點間，與被告一同外出前往新竹接二人之子回家，伊
    不知道A女有撥打「1955專線」等語（本院卷第181頁），被
    告於警詢時亦供稱：伊不知道A女撥打「1955專線」，是伊
    下午接兒子回家後，岳母說警察把A女帶走了，伊才知道等
    語（偵卷第4 至5 頁），而A女受乙○○僱用期間，並未申辦
    個人行動電話，致須利用被告夫妻房間內裝設之市內電話撥
    打「1955專線」，則其趁被告與乙○○外出後，立即於當日下
    午2 時26分許撥打「1955專線」求救之時序，互核無違，可
    徵A女確有求救舉止，足認A女指訴遭被告強制性交等節，確
    有相當之憑信性。
  ⑶以上事證，俱足補強證人即告訴人A女關於被告為強制性交行
    為之證述，自堪信為真實。此外，依證人即告訴人A女歷次
    偵審所述，其並未感受被告有以生殖器摩擦其外陰部之行為
    ，A女內褲鋪墊之衛生紙上留有被告之精子細胞，應係被告
    於過程中自行掏出生殖器自慰、復又撫摸A女陰部所致，本
    案並無證據證明被告確有以生殖器摩擦A女外陰部之行為，
    檢察官此部分所指，尚乏所據，應予更正。
  ㈢本案犯罪時間之認定：
  ⑴證人即告訴人A女於偵查中證稱：本案案發現場是被告住處1
    樓洗衣間，被告夫妻的房間也在1樓，本件案發當時，雇主
    乙○○是在2樓，當天下午警察有到場，警察來的時候，被告
    不在家，他出門去接他小孩了等語（偵卷第26頁反面、27頁
    ），證人乙○○於本院審理時亦結證稱：伊習慣早上起床後先
    到2樓電腦室看手機，大約在2樓待到11點才下樓，準備外出
    買便當，12點左右全家與A女會一起在1樓用餐，當天也是如
    此，午餐後大家就在1樓辦公室那邊看電視，因為是星期五
    ，所以到了1點半至2點左右，伊就與被告一起去接在新竹念
    大學的兒子，5點左右回來，就發現A女已經被警察帶走等語
    （本院卷第177至185頁），互核尚無二致。矧諸被告為乙○○
    之配偶，其於住處對A女為性交或親密行為，自當擇其配偶
    不至察覺之時間、地點從事，被告深諳乙○○作息，知悉乙○○
    於每日上午11時前，有在2樓電腦室瀏覽行動電話之習慣，
    乃避開家人用餐及可能在1樓活動時間，於當日上午11時前
    之某時，利用A女獨自在1樓洗衣間工作，與2樓電腦室有相
    當區隔之機會，對A女為性交行為，方屬合理，且當日下午
    被告既有與乙○○一起外出接送子女之行程，出發前乙○○隨時
    有與之討論時間或相關事宜之可能，倘未能及時回應，將啟
    疑竇，足見本件犯罪時間應在106年12月8日上午11時前某時
    許。檢察官認被告係在當日下午2時許為本案犯行，容有誤
    會，應予更正。  
  ⑵至證人、共同被告之陳述有部分前後不符，或相互間有所岐
    異時，究竟何者為可採，法院仍得本其自由心證予以斟酌，
    非謂一有不符或矛盾，即應認其全部均為不可採信，如其基
    本事實之陳述與真實性無礙時，仍非不得予以採信（最高法
    院74年台上字第1599號判例意旨參照）。證人即告訴人A女
    就此部分於警詢時證稱：被告係於106年12月8日下午2時許
    對伊為本件強制性交犯行等語（偵卷第9頁反面），時隔逾1
    年後，於原審審理時證稱：本件案發時間是在下午，伊先完
    成工作之後才打「1955專線」，中間不到1個小時等語（原
    審卷第76頁反面），而與事實略有不符。然而證人即告訴人
    A女於偵查及原審審理時均明確證稱：本件案發時，乙○○是
    在2樓，當天下午被告夫妻有外出接他們小孩等語（偵卷第2
    6頁反面、原審卷第71頁反面），佐以本件案發後，A女係於
    完成受指派之工作內容，始行通報「1955專線」，此間又歷
    經警察到場、就醫採集檢體、由警察陪同返回上址拿取個人
    物品等諸多細節，衡酌證人即告訴人A女於偵查中作證過程
    ，對於各項事件之時序非無混淆之情（偵卷第57頁反面），
    且告訴人為外籍人士，隻身在臺工作遭雇主配偶強制性交，
    非僅內心受挫，同時又懼於失去工作機會，以致記憶有所誤
    差，實屬人情之常，縱所述犯罪時間點與事實稍有不符，仍
    無礙於其就本件基本事實陳述之真實性，附此敘明。
  ㈣被告雖以前揭情詞置辯，然查：
  ⑴被告於檢察官訊問時，於辯護人在場協助答辯，反覆與被告
    確認之情況下，即坦承：伊手指有插入A女陰道等語（偵卷
    第43頁反面至44頁反面），並經原審勘驗其偵訊錄音光碟無
    誤（原審卷第59頁反面至65頁反面）。再者，本案經採集A
    女內褲褲底內側斑跡、外陰部棉棒，均檢出同一男性Y染色
    體DNA甲STR 型別，與被告Y染色體DNA甲STR 型別相符，有
    前開內政部警政署刑事警察局107 年3 月2 日刑生字第1070
    000768號鑑定書暨採證照片足憑（偵卷第36至40頁），而A
    女當日前往醫院就診，經診斷其處女膜完整，無明顯新或陳
    舊性裂傷，有106 年12月8 日衛部心字第1031761584號國軍
    桃園總醫院受理疑性侵害事件驗傷診斷書可佐（不公開偵卷
    第4 至6 頁），此情即與證人即告訴人A女於檢察官訊問及
    原審審理時一致結證：伊當時是趴著背對被告，遭被告壓住
    ，被告從伊右側腰間往前伸手進伊內褲裡，將手指插入伊陰
    道之情節相符（偵卷第56頁、原審卷第79頁反面、80頁），
    亦即被告自A女身後由A女腰際將手往A女陰部延伸後，以手
    指插入其陰道，受限於二人相對位置、角度及人體手部關節
    自然彎曲程度，其手指將無法深入A女陰道造成處女膜裂傷
    之診斷結果，洽無二致。且A女於本件案發當時正值月經來
    潮，除經證人即告訴人A女證述在卷外（偵卷第55頁反面、
    原審卷第80頁），並有扣案A女內褲、其上鋪墊之衛生紙及
    採證照片為憑（偵卷第39至40頁），明顯可見沾染血跡，惟
    被告於檢察官訊問時供稱：A女不是生理期，其陰道沒有血
    等語（偵卷第43頁反面、原審卷第61頁反面），益徵被告確
    係在A女仍穿著外褲之情況下，逕行伸手至A女內褲內側，致
    未察覺A女月經來潮之事實。復觀被告於原審審理時先稱「
    我只有摸A女肚子，沒有摸到胸部」，旋又改稱「有摸A女胸
    部」（原審卷第17頁反面、18頁），其避重就輕之情，至為
    灼然，被告於審理時空言否認上情，改稱：伊並未將手指插
    入A女陰道云云，無非卸責之詞，不足採信。
  ⑵被告一再辯稱：伊係與A女合意以2000元之對價從事性交易云
    云，此情業經證人即告訴人A女堅定否認證述如前。觀諸被
    告於警詢、偵查及原審審理時供述其所謂性交易之過程謂：
    伊與A女約定以2000元之對價性交易，A女將外衣、外褲均褪
    去，僅穿著內衣、內褲，伊也把外褲脫掉，只有穿內褲等詞
    （偵卷第4頁、原審卷第17頁反面），然依被告、證人即告
    訴人A女歷次偵審中一致之陳述，本件案發時，該址建物尚
    有被告之配偶乙○○、岳母等人同在屋內，依卷附現場格局與
    照片對比圖、被告所提現場照片顯示（不公開偵卷第20頁、
    本院卷第57、59頁），本件案發地點之洗衣間緊鄰廁所，通
    道另一側為被告夫妻房間、客廳、倉庫區，與通往二樓居住
    房間之樓梯甚為接近，且洗衣間外尚有走道，不易察覺外部
    動靜，依被告所述上開合意性交易之過程，倘有被告家屬接
    近甚或進入洗衣間，二人勢必不及整理服裝儀容，隨時有暴
    露不當行跡之高度可能，其二人一為遠渡重洋來臺工作之外
    籍移工，一為乙○○之配偶，殊難想像有毫無防備、忌憚，無
    視風險，在此情況下脫去外衣褲，僅著內衣褲從事性交易之
    可能。被告前開所辯，非僅與證人即告訴人A女證述之情節
    扞格不入，更明顯悖於常理，不足為據。
  ⑶又被告於檢察官訊問時供稱：本件案發前，乙○○已經跟仲介
    表示釋出A女之意，A女也知道，只是還在談釋出時間等語（
    偵卷第44頁），證人即告訴人A女於偵查及原審審理時亦為
    相同之證述：本案發生前二星期左右，雇主乙○○向仲介表示
    不要繼續僱用伊，伊也跟仲介說不要這個雇主了，伊與雇主
    雙方已經談成，但是要等仲介幫忙辦理轉換雇主，還沒講定
    時間，所以伊仍然在乙○○家中工作，要等仲介辦好轉換雇主
    才能離開等語（偵卷第57頁正反面、原審卷第75頁正反面、
    76頁反面、77頁），顯見本案發生前，A女主觀上早已明確
    認知與雇主乙○○達成終止僱傭關係之共識，唯待仲介公司辦
    理轉換雇主事宜而已，本無再以杜撰不實之方式誣陷被告，
    達成轉換雇主之目的。再觀A女於106年12月8日下午2時26分
    許撥打「1955專線」通報時，一再強調「不需要報警」、「
    不需要警察」、「（問：然後您不需要協助報警是嗎？）是
    的，不需要」，有前揭勞動部勞力發展署107 年1 月30日發
    管字第1070001137號函暨所附「1955專線受理外籍勞工其他
    案件派案單（含錄音譯文）」存卷為憑（不公開偵卷第10至
    14頁），證人即告訴人A女就此於偵查及原審審理時均證稱
    ：伊打電話給「1955專線」是希望對方幫忙救伊，但不希望
    報警，因為伊怕報警的話會被遣返，伊希望本案可以盡速結
    案，否則沒有雇主願意僱用伊（偵卷第56頁反面、57頁），
    當時雇主已經跟仲介說不要繼續僱用伊，伊也說沒關係，如
    此伊就可以換雇主了，這樣的話伊並不會被遣返，可以繼續
    在臺灣找新的雇主工作，等待轉換期間就先留在原雇主家裡
    工作，也可以繼續領薪水，伊不希望在轉換之前有空窗期，
    領不到薪水，如果報警處理，這件事情一但爆發，伊很怕會
    因此被遣返，也怕其他雇主知道這件事會不想僱用伊等語（
    原審卷第75至79頁反面），更徵A女主觀上實係懼於警察機
    關介入調查，唯恐因此反而導致遭遣返出境，無法繼續在臺
    灣工作，或因此為新雇主所拒，使日後轉換雇主更添困難，
    此觀A女於106年12月8日經安置後，即於107年7月11日逃離
    安置中心，有印尼經濟貿易代表處印尼勞工安置收容中心中
    壢分部107年8月10日印勞中心壢字第107081031號函附卷可
    稽（偵卷第61頁），證人即告訴人A女於原審審理時亦證稱
    ：因為伊需要工作，在安置中心必須等待，所以才離開安置
    中心出去工作等語（原審卷第73頁反面）。則倘A女係與被
    告合意性交易，其私下收取被告支付之對價，默不作聲，一
    面靜候仲介辦理轉換雇主，一面利用被告需求賺取額外收入
    ，顯然更符合A女留在臺灣、毫無間斷工作賺錢之衷心期待
    ，要無舉報不實，影響個人工作機會之理。
  ⑷證人即告訴人A女於偵查中已證稱：伊當時有用雙手反抗，於
    口頭制止被告時，音量有大聲，但沒有到很大聲，被告聽到
    伊說要打1955、跟他老婆講時，就趕快離開了等語（偵卷第
    26頁反面、27頁），於原審審理時仍為相同之陳述（原審卷
    第76頁），並證稱：本案發生前，被告也曾摸伊屁股、胸部
    ，還用他的手機播A片給伊看，但伊沒有跟乙○○講這件事，
    因為伊怕被遣返印尼沒有工作等語（原審卷第78頁），A女
    對於被告之踰矩行為究應隱忍或予張揚，顯然心存猶疑，此
    由A女撥打「1955專線」求援時，一再拒絕報警處理，可見
    其然，此即A女於本案發生時選擇先以「要向乙○○告狀」一
    詞制止被告之原因，而A女既已選擇上開口頭警告方式制止
    被告，衡情即無以更大聲量呼救驚動被告家屬之必要，且被
    告聞言即行停手，則A女僅以雙手掙扎，於揚言通報「1955
    專線」及向乙○○告狀後，被告即已停手，依證人即告訴人A
    女所述情節，被告並無其他暴力舉動，A女亦未激烈反抗，
    則以本件案發場所為二層樓建物，場域開闊，1樓洗衣間並
    有對外窗戶，當時均在該址2樓之被告家屬，未聽聞1樓之異
    常聲響，A女身體無受傷情狀，均合於本案事證。被告執此
    為辯，聲請傳喚證人戴嘉恩及履勘現場，以資證明當時無人
    聽見A女呼救之事實，即無調查之必要。
  ⑸至證人即被告岳母張瑞桂於原審審理時雖證稱：案發當天早
    上伊到洗衣間想要拿衣服穿，在門口看到被告跟A女在做羞
    恥的事情，就是兩個人面對面站著、臉貼著臉抱在一起，伊
    不敢看，就趕快退出來，站在廁所門的通道最頂端，伊很生
    氣、火大，但不敢發出聲響，站了10幾分鐘，被告才走出來
    ，伊就趕快進去罵A女，A女正在穿褲子，表情很不好意思說
    ：「阿嬤，對不起」，伊跟A女說：「老闆娘對妳這麼好，
    妳怎麼可以做這樣的事情」，伊看到A 女手裡抓著錢，確切
    金額伊不知道，後來乙○○買便當回來，吃了便當伊還不敢講
    ，等到下午3 、4 點A女被警察帶走後，伊才跟乙○○講等語
    （原審卷第103 至109 頁反面），惟張瑞桂既能描述被告與
    A女面對面站著、臉貼臉抱在一起，卻就被告與A女當時是否
    穿著衣物、有無親吻動作等應可同時觀察到之重要情節，證
    稱：伊沒有看、伊不清楚等語（原審卷第107 、109 頁正反
    面），則張瑞桂是否確實見到「被告與A女面對面站著、臉
    貼臉抱在一起」，並非無疑。且張瑞桂身為被告岳母，既見
    女婿狀似與A女偷情、背叛婚姻，即便礙於臉面不便現身喝
    叱造成尷尬，至少應製造聲響驚擾、打斷彼等醜事，然張瑞
    桂卻不予出聲，僅退出洗衣間，站在廁所通道頂端10餘分鐘
    ，亦有悖於常情。況被告於原審審理時供稱：那天張瑞桂有
    看到伊與A女在性交易，當時伊剛好從裡面走到門口，張瑞
    桂是從門口外面走進來，在廁所門口那個角落遇到，張瑞桂
    跟乙○○說看到伊和A女坐在地上，伊抱著A女，親A女上半身
    等語（原審卷第100 頁反面至103 頁），關於張瑞桂究何見
    聞，所述完全迥異，就二人在洗衣間外相遇之經過，究為張
    瑞桂剛好要進入洗衣間，或係早已等在走道頂端，亦不一致
    。尤以被告於原審準備程序先稱：伊在洗衣間門口看到張瑞
    桂，伊走出洗衣間時，張瑞桂就進到洗衣間，伊有聽到A女
    向張瑞桂說：「阿嬤，對不起」等語（原審卷第18頁正反面
    ），於原審審理時卻改稱：伊不曉得張瑞桂有無跟A女講什
    麼話，伊已經走出來，沒有留在該處聽一下，伊當時不知道
    張瑞桂有看到等語（原審卷第101頁反面、110 頁正反面）
    ，所述顯然前後不一，與張瑞桂之證詞亦多所不符。證人張
    瑞桂前開證述，難予憑採，無從據為有利被告之認定。
  ⑹再者，性交或男女親密舉動，於社會觀念本屬極為私密之事
    ，若為第三人所悉，不論其為合意或係受迫所致，衡情均將
    產生羞赧、不堪之感受，尤以本件A女係受乙○○僱用，而遭
    雇主乙○○之配偶即被告為強制性交行為，其雇主乙○○於情感
    上、倫理上實同為被害人，且A女此前已受乙○○僱用長達1年
    6月（原審卷第76頁反面），則A女於離開受僱場所時，向乙
    ○○致歉，或基於僱傭情誼，或相處期間種種正面及負面經歷
    ，或同理於人妻處境等，其動機、原因、所欲表達之感受、
    意念，非僅一端，無從據此逕謂A女確有與被告為性交易之
    合意。且證人即告訴人A女於偵查及原審審理時明確證稱：
    伊於106年12月8日離開雇主家時，因雇主乙○○這段期間對伊
    工作表現並不滿意，有向乙○○道歉，這是基於離開工作場所
    對雇主禮貌性致意，與本案無關等語（偵卷第28頁正反面、
    原審卷第76頁反面至78頁），被告以A女曾向乙○○道歉一事
    ，辯稱係二人合意為性交易之故，顯與事實不符。 
  ⑺此外，有關A女於案發當時穿著之長褲是否為牛仔褲、腰際有
    無鬆緊帶，實與本案犯罪事實之認定無涉，蓋不論何種材質
    、型式之褲款，均有一定彈性空間，以免造成行動不便，且
    人體腰部肌肉甚為柔軟，縱為牛仔褲款，將手伸入腰際亦無
    何困難之處，被告聲請傳喚證人戴嘉恩，以資證明A女當時
    係穿著牛仔褲之事實，並無調查之必要。
  ㈤末以，本件仲介之展林股份有限公司服務人員羅小霏填寫之1
    06 年12月5 日服務紀錄表，其上記載：「雇主表示工人很
    好，沒有問題」、「（外勞：）工人也很好，目前沒有問題
    」（不公開偵卷第27頁），惟該內容已為A女及乙○○於偵審
    程序具結後雙雙否認在案（偵卷第57頁反面、本院卷第178
    、179頁），其記載顯與A女、乙○○相互不滿僱傭關係之真意
    不符，且證人羅小霏於原審審理時證稱：本件雇主先前雖有
    反應過要換掉A女，但伊接手時，前手服務人員吳佩蓁沒有
    特別交接這部分，伊於106 年12月5 日訪視雇主及A女時，
    認僱傭關係尚可，雙方均未特別反應有什麼問題等語（原審
    卷第96至100 頁），顯然關於A女與乙○○終止僱傭契約之共
    識，羅小霏並未與前承辦人吳佩蓁確實交接，乃於106年12
    月5日訪視時，未予處理，是上開服務紀錄表尚不足為何有
    利或不利被告之認定，且亦無礙於A女於本件案發當時正等
    待仲介公司辦理轉換雇主之主觀認知。
  ㈥綜上，被告否認犯罪所為辯解，均屬卸責之詞，殊無可採。
    本案事證明確，被告犯行堪予認定，應依法論科。
二、論罪：
  ㈠按刑法第228條第1項之利用權勢性交罪，以對於因親屬、監
    護、教養、教育、訓練、救濟、醫療、公務、業務或其他相
    類關係受自己監督、扶助、照護之人，利用監督之權勢性交
    ；被害人係處於其權勢之下，而隱忍屈從，且其屈從性交，
    並未至已違背其意願之程度，始克當之，此與同法第221條
    第1項之強制性交罪，係以違反被害人意願之方法而為性交
    行為尚有不同。若利用權勢，且已使被害人喪失自由意思或
    其他違反其意願之方法而行之，則仍應依強制性交論罪（最
    高法院99年度台上字第6501號判決意旨參照）。本件被告係
    以強行環抱、以身體將A女壓制在地之方式，違反其意願，
    以手指插入其陰道，對A女為性交行為得逞，所施強暴手段
    ，已使A女陷於性自主意志受到限制、剝奪之情狀甚明，A女
    並非處於被告權勢之下隱忍屈從，與刑法第228 條第1 項之
    情狀有別。是核被告所為，係犯刑法第221 條第1 項之強制
    性交罪。
  ㈡被告對A女為性交行為時，以手觸摸A女胸部、外陰部、強吻
    左側頸部等滿足自己性慾之強制猥褻行為，均為強制性交之
    高度行為所吸收，不另論罪。
三、撤銷原判決之理由及科刑審酌事由：   
  ㈠原審以被告犯強制性交罪，事證明確，予以論罪科刑，固非
    無見。惟被告係於106年12月8日上午11時前某時許，對A女
    為強制性交行為，此經本院論述如上，原審認被告之犯罪時
    間係在同日下午2時許，尚有未合。被告上訴仍然否認犯行
    ，所持辯解均經本院指駁如前，雖屬無據，惟原判決既有上
    開可議之處，仍應由本院予以撤銷改判。
  ㈡爰以行為人之責任為基礎，審酌被告明知A女為外籍移工來臺
    謀生，客居異鄉，在文化、語言隔閡之環境，支援有限，又
    非得任意選擇、更換工作條件，明顯屈居弱勢，被告為逞一
    己性慾，罔顧A女之意願與感受，對其強制性交，欠缺尊重
    女性性自主權之性平觀念，對A女身體及心理造成相當之創
    痛，其犯行影響既深且鉅，應嚴予非難，兼衡被告之素行，
    高職畢業之智識程度（本院卷第119頁），於本院審理時自
    承之工作所得經濟能力、扶養親屬之家庭生活狀況（本院卷
    第191頁），暨被告犯後否認犯行，除於訴訟防禦權之正當
    行使外呈現之犯後態度，及未能與A女達成和解賠償損害等
    一切情狀，量處如主文第二項所示之刑，資為懲儆。
據上論斷，依刑事訴訟法第369條第1項前段、第364條、第299 
條第1 項前段，刑法第221 條第1 項，判決如主文。
本案經檢察官陳伯均、陳玟君提起公訴，由檢察官施清火到庭執
行職務。
中    華    民    國    109   年    2     月    26    日
                  刑事第三庭    審判長法  官  張惠立 
                                      法  官  劉兆菊 
                                      法  官  廖怡貞
以上正本證明與原本無異。
如不服本判決，應於收受送達後20日內向本院提出上訴書狀，其
未敘述上訴之理由者並得於提起上訴後20日內向本院補提理由書
（均須按他造當事人之人數附繕本）「切勿逕送上級法院」。
                                      書記官  劉芷含
中    華    民    國    109   年    2     月    26    日
 
附錄：本案論罪科刑法條全文
中華民國刑法第221條
（強制性交罪）
對於男女以強暴、脅迫、恐嚇、催眠術或其他違反其意願之方法
而為性交者，處3 年以上10年以下有期徒刑。
前項之未遂犯罰之。